【裁判字號】    96,訴,3385
【裁判日期】    970414
【裁判案由】    毒品危害防制條例
【裁判全文】
臺灣臺中地方法院刑事判決              96年度訴字第3385號
公  訴  人  臺灣臺中地方法院檢察署檢察官
被      告  甲○○
                    （現另案於臺灣臺中監獄執行中）
上列被告因毒品危害防制條例案件，經檢察官提起公訴（96年度
毒偵字第4857號、97年度毒偵字第787號），被告在本院準備程
序進行中就被訴事實為有罪之陳述，受命法官於告知簡式審判程
序之旨，並聽取當事人之意見後，本院合議庭裁定由受命法官獨
任依簡式審判程序，判決如下：
    主  文
甲○○施用第一級毒品，累犯，處有期徒刑捌月，扣案之裝有第
一級毒品海洛因溶液之注射針筒壹支、海洛因殘渣袋壹個均沒收
銷燬之，扣案之使用過之注射針筒壹支沒收；又施用第一級毒品
，累犯，處有期徒刑玖月。應執行有期徒刑壹年肆月，扣案之裝
有第一級毒品海洛因溶液之注射針筒壹支、海洛因殘渣袋壹個均
沒收銷燬之，扣案之使用過之注射針筒壹支沒收。
    事  實
一、甲○○前因施用毒品案件，經送觀察、勒戒後，認有繼續施
    用毒品之傾向，再令入戒治處所施以強制戒治，於民國92年
    8月28日執行完畢釋放；又前因施用第1、2級毒品案件，經
    法院分別判處有期徒刑9月及3月，定應執行刑為有期徒刑10
    月確定，嗣經減刑為應執行有期徒刑5月，甫於96年7月16日
    縮刑期滿執行完畢，詎仍不知悔改，於前開強制戒治執行完
    畢釋放後5年內，復基於施用第1級毒品之犯意，分別於(一)96
    年8月27日15時許，在臺中縣大里市○○路大圳旁之空地，
    以將第1級毒品海洛因加入食鹽水，再以注射針筒注射之方
    式，施用第1級毒品海洛因1次。嗣於同日15時25分許，在上
    開處所，為警查獲，並扣得其所有供施用第1級毒品海洛因
    使用之注射針筒2支（其中1支裝有第1級毒品海洛因溶液）
    及有第1級毒品海洛因成分殘留之殘渣袋1個；(二)於96年12月
    8日上午9時許，在臺中縣太平市921公園旁，以將第1級毒品
    海洛因加入食鹽水，再以注射針筒注射之方式，施用第1級
    毒品海洛因1次。嗣於96年12月12日14時30分許，在臺中縣
    大里市○○路○段公路巷口前，為警查獲。
二、案經臺中市警察局第一分局、臺中縣警察局霧峰分局報告臺
    灣臺中地方法院檢察署檢察官偵查起訴。
    理  由
壹、程序方面：
一、按除被告所犯為死刑、無期徒刑、最輕本刑為3年以上有期
    徒刑之罪或高等法院管轄第一審案件者外，於法院行準備程
    序進行中，被告先就被訴事實為有罪之陳述時，審判長得告
    知被告簡式審判程序之旨，並聽取當事人、代理人、辯護人
    及輔佐人之意見後，裁定進行簡式審判程序；且受命法官行
    準備程序，與法院或審判長有同一之權限；又簡式審判程序
    之證據調查，不受刑事訴訟法第159條第1項、第161條之2、
    第161條之3、第163條之1及第164條至第170條規定之限制，
    刑事訴訟法第273條之1第1項、第279條第2項前段、第273條
    之2分別定有明文。
二、查本件被告甲○○所犯為死刑、無期徒刑、最輕本刑為3年
    以上有期徒刑以外之罪，且非高等法院管轄第一審之案件，
    經本院合議庭裁定由受命法官行準備程序時，被告就被訴事
    實為有罪之陳述後，復經本院合議庭裁定由受命法官獨任行
    簡式審判程序，是其證據之調查，自不受刑事訴訟法第159
    條第1項、第161條之2、第161條之3、第163條之1及第164條
    至第170條規定之限制，合先敘明。
貳、實體方面：
一、現行刑事訴訟法為保障被告之反對詰問權，排除具有虛偽危
    險性之傳聞證據，以求實體真實之發見，於該法第159條第1
    項明定被告以外之人於審判外之言詞或書面陳述，除法律有
    規定者外，不得作為證據。本件檢察官及被告於本院準備程
    序及審理程序中，並未就本案卷內證據資料之證據能力提出
    爭執，且迄於言詞辯論終結前，均未主張有刑事訴訟法第15
    9條第1項不得為證據之情形，應認均已同意本案卷內之證據
    資料均得作為本案證據，且經本院審酌後，認無不適當之情
    形，是本案卷內之證據均有證據能力，合先敘明。
二、認定犯罪事實所根據的證據及理由：
  (一)被告於本院審理中坦白承認供稱：伊確實有於事實欄所載之
    時、地，施用第1級毒品海洛因各1次之事實等語明確，核與
    被告先後為警採尿送驗結果，均呈嗎啡陽性反應，此有中山
    醫學大學附設醫院檢驗科藥物檢測中心96年9月13日實驗編
    號0000000號、96年12月28日實驗編號0000000號尿液檢驗報
    告1份附卷可憑，被告之自白堪認與事實相符，洵堪採信。
  (二)有被告所有供施用第1級毒品海洛因使用之注射針筒2支（其
    中1支裝有海洛因溶液）、殘渣袋1個扣案可佐。
  (三)又上開裝有海洛因溶液之注射針筒經送行政院衛生署草屯療
    養院鑑定結果，檢出海洛因成分，此有該院草療鑑字第0960
    006647號鑑定書1份存卷可參；又將扣案之注射針筒2支、殘
    渣袋1個送法務部調查局鑑定結果認：「一、送驗標示『使
    用過之注射針筒』1支未發現有法定毒品成分殘留。二、送
    驗標示『裝有海洛因之注射針筒』1支發現有第1級第6項毒
    品海洛因成分殘留。三、送驗標示『海洛因殘渣袋』1個發
    現有第1級第6項毒品海洛因成分殘留。」，此有該局97年3
    月12日調科壹字第09700097650號鑑定書1份附卷可憑。
  (四)被告前因施用毒品案件，曾受如事實欄所載之強制戒治執行
    完畢釋放出所，此有臺灣高等法院被告前案紀錄表及臺灣臺
    中地方法院檢察署刑案資料查註紀錄表各1份在卷足憑，被
    告於上開強制戒治執行完畢釋放後5年內再犯施用第1級毒品
    案件，經法院判刑確定，堪予認定。
  (五)本件事證明確，被告犯行洵堪認定。
二、論罪科刑的理由：
  (一)查海洛因屬毒品危害防制條例第2條第2項第1款規定之第1級
    毒品，核被告前後2次所為，均係違反毒品危害防制條例第
    10條第1項之施用第1級毒品罪。
  (二)被告於施用前，持有第1級毒品海洛因，進而施用，其持有
    之低度行為應為施用之高度行為所吸收，不另論罪。
  (三)被告所犯上開2罪，犯意各別，行為互殊，應分論併罰之。
  (四)被告前曾受如事實欄所載刑之宣告及執行完畢，此有臺灣高
    等法院被告前案紀錄表及臺灣臺中地方法院檢察署刑案資料
    查註紀錄表在卷足憑，其前受有期徒刑執行完畢，於5年內
    再故意犯本件最重本刑為有期徒刑以上之罪，為累犯，應依
    刑法第47條第1項之規定加重其刑。
  (五)爰審酌被告犯罪之動機、目的，前經觀察、勒戒、強制戒治
    仍不知戒絕，施用毒品時間非短，第1次為警查獲後，仍不
    知警惕，施用毒品犯罪係自戕行為，對他人權益損害非鉅，
    犯罪後坦承犯行，態度良好等一切情狀，分別量處如主文所
    示之刑，並定其應執行之刑。
  (六)扣案裝有第1級毒品海洛因溶液之注射針筒1支及殘留有第1
    級毒品海洛因成分之殘渣袋1個，因無法完全將毒品成分析
    離，爰併依毒品危害防制條例第18條第1項前段規定沒收銷
    燬之；另扣案之使用過之注射針筒1支，係供犯罪所用之物
    ，且為被告所有，業經被告供明在卷可按，爰依刑法第38
    條第1項第2款併予宣告沒收。
參、適用法律依據：
  (一)刑事訴訟法第273條之1第1項、第299條第1項前段。
  (二)毒品危害防制條例第10第1項、第18條第1項前段。
  (三)刑法第11條前段、第47條第1項、第51條第5款、第38條第1
    項第2款。
本案經檢察官乙○○到庭執行職務。
中    華    民    國    97    年    4     月    14    日
                  刑事第一庭    法  官  洪挺梧
以上正本證明與原本無異。
如不服本判決，應於收受送達後10日內向本院提出上訴書狀（應
敘述具體理由並附繕本）。
上訴書如未敘述理由，應於上訴期間屆滿後20日內補提理由書於
本院。
                                書記官  劉雅玲
中    華    民    國    97    年    4     月    14    日
附錄本判決論罪科刑法條：
毒品危害防制條例第10條
施用第一級毒品者，處6月以上5年以下有期徒刑。
施用第二級毒品者，處3年以下有期徒刑。


司法院資訊處製作；財團法人民間司法改革基金會備份。
